

КОНТАКТНЫЕ ДАННЫЕ



г.Астана



kaliyeva.azhar@gmail.com



+ 7 747 61 551 63

НАВЫКИ

- Аналитика и стратегическое мышление
- Мониторинг и оценка рисков
- Кадровая политика и управление талантами
- Навыки преподавания и наставничества
- Организация мероприятий и взаимодействие с обшественностью
- Многоязычное деловое общение

ПОЛУЧЕННЫЕ НАГРАДЫ

- Лучший государственный служащий (2020 год)
- 1 место в конкурсе среди государтсвенных служащих "Тіл шебері" (2015 год)
- Самый высокий GPA факультета (2014 год)

АЖАР АБУЛГАЗИНА

ЛИЧНЫЕ ДАННЫЕ

У меня более 11 лет опыта в сфере госуправления, аналитики и коммуникаций. Работала в государственных органах, международных проектах и маркетинговом агентстве. Занималась мониторингом, кадровыми программами, анализом и отчётностью. Свободно владею английским, русским и казахским языками. Умею выстраивать коммуникации, вести переговоры и работать с большими объемами информации.

ОБРАЗОВАНИЕ

Академия государственного управления при Президенте РК

Магистр государственной политики | сентябрь 2017 - июль 2019

- Диссертация на тему "Управление талантами на государственной службе Казахстана для развития лидеров нового формат"
- Рекомендации из диссертации были внедрены в государственную кадровую политику, талантменеджмент был впервые использован на госслужбе Казахстана

Университет имени Сулеймана Демиреля

Бакалавра по специализации «Международные отношения» | 2014

Средний балл: 3.98

ПОВЫШЕНИЕ КВАЛИИФИКАЦИИ

Professional Human Resource International (PHRI) HRCI | 2021

Разработка и проведение Центров оценки и развития

SHL | 2021

Местное управление

Национальная школа администрации Франции | 2018

Международное управление и Государственная политика

LuxIntel Нью Йорк | 2018

Эффективная коммуникация

Бизнес школа ЕҮ | 2013

ОПЫТ РАБОТЫ

GR и мониторинг менеджер

TOO «Grey Cardinals» | декабрь 2017 — настоящее время

• Осуществляю GR взаимодействие, мониторинг медиа, анализ инфоповодов, прогнозирование репутационных рисков, выявление трендов и формирование стратегически обоснованные решений

Главный инспектор Отдела планирования, анализа и отчетности

Ревизионная комиссия г.Алматы | сентябрь — декабрь 2024

• Анализировала бюджет г.Алматы, который является самым большим бюджетом в стране, в целях выявления нарушений и выработке улучшений. Проводила сравнительный анализ финансовых отчетностей, национального фонда и др. Составляла систему управления рисками.

Главный консультант управления талант менеджмента на государственной службе

Агентство по делам государственной службы | декабрь 2020 — сентябрь 2024

• Занималась формированием политики и внедрением талант менеджмента на государственной службе. Осуществляла отбор в Президентский молодежный кадровый резерв и его дальнейшее сопровождение

Главный эксперт Управления международного сотрудничества

Министерство здравоохранения | август — декабрь 2020

• Участвовала в разработке и реализации международных соглашений, координировала взаимодействие с зарубежными партнерами и международными организациями. Обеспечивала перевод и подготовку официальных документов, участвовала в организации визитов, встреч и мероприятий на международном уровне.

Главный специалист Органа опеки и попечительства

Отдел образования г.Конаев | март 2015 — август 2020

• Занималась защитой прав и интересов несовершеннолетних, в том числе в судебных разбирательствах. Осуществляла предоставление государственных услуг в области образования.

Преподаватель английского языка

Сеть языковых школ Langberry | ноябрь 2017— июнь 2019

• Преподавала английский язык учащимся разных возрастных групп — от дошкольников до взрослых, на всех уровнях владения — от начального до продвинутого.